臺灣臺中地方法院刑事判決　　　　　　　96年度易字第4081號
公　訴　人　臺灣臺中地方法院檢察署檢察官
被　　　告　甲○○
上列被告因竊盜案件，經檢察官提起公訴（九十六年度偵緝字第
二三七三號），本院判決如下：
    主    文
甲○○竊盜，處有期徒刑肆月，如易科罰金，以新台幣壹仟元折
算壹日。
    犯罪事實
一、甲○○意圖為自己不法之所有，於民國（下同）九十六年二
    月九日晚上七、八時許，在臺中市○區○○街八十五號前，
    先持非屬兇器之不詳工具打開乙○○所有停放該處之車牌號
    碼6B－5235號廂型自用小貨車之右後車門鎖，然後打開車門
    入內竊取乙○○所有車內之汽車音響及無線電主機各一台（
    分別值新台幣五千元、一萬元），得手後隨即逃逸。嗣於同
    日晚上十時許，乙○○至上開停車處，欲駕駛車牌號碼6B－
    5235號廂型自用小貨車時，發現上情乃報警處理，經警到現
    場採得該車內遭破壞之冷氣出氣孔板內側孔指紋二枚，送往
    內政部警政署刑事警察局鑑驗結果，與甲○○指紋卡之左小
    、左環指指紋相符，始悉上情。
二、案經乙○○訴由臺中市警察局第三分局報請臺灣臺中地方法
    院檢察署檢察官偵查起訴。
    理    由
一、訊之被告甲○○矢口否認有何竊盜犯行，辯稱：伊於九十六
    年二月九日晚上七、八時許，經過台中市○○路○○道路，
    看到有一台機車引擎發動著，旁邊有一台廂型車，可能是被
    害人之車，發現車內有一人在駕駛座翻動東西，伊想那個人
    是小偷，本來要打手機報警，但手機沒電，乃走過去，向那
    人說，你在做什麼，對方就從車門出來，而車內駕駛座後面
    也跑出一位男子，手上提著一包東西，該二人其中一人對伊
    說不要多管閒事，然後就騎乘機車離去，嗣伊因好奇，就到
    車內去摸音響附近設備，以致該車內有伊指紋，並未竊取該
    車內之汽車音響及無線電主機各一台云云。惟查上開犯罪事
    實，業據證人即告訴人乙○○於警詢及本院審理時指證訴綦
    詳，並有車牌號碼6B－5235號廂型自用小貨車遭竊之現場照
    片七張附卷可稽。且車牌號碼6B－5235號廂型自用小貨車之
    車內上開物品遭竊後，經警採得該車內遭破壞之冷氣出氣孔
    板內側孔指紋二枚，送往內政部警政署刑事警察局鑑驗結果
    ，與被告指紋卡之左小、左環指指紋相符，亦有臺中市警察
    局第三分局現場勘察報告、勘察採證同意書各一紙及內政部
    警政署刑事警察局九十六年三月六日刑紋字第0960031835號
    鑑驗書一紙附卷可憑。又依被告於九十六年七月十八日偵查
    中供稱：「（問：是否於九十六年二月九日晚上十點，在台
    中市○○街八十五號前，竊取車牌號碼6B─5235號之廂型自
    用小貨車內音響、無線電主機？）沒有」、「（問：有坐過
    6B─5235之車子？）沒有」、「（問：為何在此車之冷氣口
    找到你的指紋（提示指紋鑑定報告）？）我不清楚」等語，
    可知被告並未提及於案發當時有何發現他人竊取該廂型自用
    小貨車之車內上開物品及曾進入該車內以手觸摸音響附近設
    備之事；況若依被告所辯，其既已發現他人竊取該車之車內
    上開物品，衡情豈有再進入該車內以手觸摸遭竊之音響附近
    設備而留下指紋，致被誤認係竊賊之理，實與常情有違。顯
    見被告確於上開時地，先持非屬兇器之不詳工具打開告訴人
    所有停放該處之車牌號碼6B－5235號廂型自用小貨車之右後
    車門鎖，然後打開車門入內竊取告訴人所有車內之汽車音響
    及無線電主機各一台，得手後隨即逃逸，應無置疑。是被告
    上開所辯，無非事後卸責之詞，不足採信，事證明確，其犯
    行堪以認定。
二、核被告甲○○所為，係犯刑法第三百二十條第一項之普通竊
    盜罪。爰審酌被告犯罪之動機、目的、手段、竊取物品價值
    、迄未與告訴人達成和解賠償損害、對社會所生危害及犯後
    矢口否認犯罪，態度非佳等一切情狀，量處如主文所示之刑
    ，並諭知易科罰金之折算標準，以示懲儆。又被告犯罪時間
    雖在九十六年四月二十四日以前，惟中華民國九十六年罪犯
    減刑條例係於九十六年七月十六日施行，而被告於偵查中經
    臺灣臺中地方法院檢察署於九十六年七月十三日發布通緝，
    嗣於同年七月十八日為警緝獲，有臺灣臺中地方法院檢察署
    九十六年七月十三日中檢輝偵勤緝字第三四０七號通緝書一
    份及臺中市警察局第一分局通緝案件報告書一份附於偵查卷
    可稽，則依同條例第五條：「本條例施行前，經通緝而未於
    中華民國九十六年十二月三十一日以前自動歸案接受偵查、
    審判或執行者，不得依本條例減刑。」之規定，自不得予以
    減刑，併此敘明。
三、據上論斷，應依刑事訴訟法第二百九十九條第一項前段，刑
    法第三百二十條第一項、第四十一條第一項前段，刑法施行
    法第一條之一，判決如主文。
本案經檢察官吳宇軒到庭執行職務。
中　　華　　民　　國　　96　　年　　8 　　月　　31　　日
                  刑事第三庭    法  官  朱光國
上正本證明與原本無異。
如不服本判決，應於收送達後10日內向本院提出上訴書狀（應敘
述具體理由並附繕本）。
上訴書狀如未敘述理由，應於上訴期間屆滿後20日內補提理由書
於本院。
                                書記官  張孝妃
中　　華　　民　　國　　96　　年　　8 　　月　　31　　日
附錄論罪科刑法條
刑法第三百二十條第一項：
意圖為自己或第三人不法之所有，而竊取他人之動產者，為竊盜
罪，處五年以下有期徒刑、拘役或五百元以下罰金。
